【裁判字號】    97,上易,798
【裁判日期】    971114
【裁判案由】    竊盜
【裁判全文】
臺灣高等法院高雄分院刑事判決         97年度上易字第798號
上  訴  人  臺灣屏東地方法院檢察署檢察官
被      告  甲○○
上列上訴人因被告竊盜案件，不服臺灣屏東地方法院97年度易字
第304 號中華民國97年7 月22日第一審判決（起訴案號：臺灣屏
東地方法院檢察署97年度偵字第7755號），提起上訴，本院判決
如下：
    主  文
原判決撤銷。
甲○○竊盜，累犯，處有期徒刑月，如易科罰金，以新臺幣壹
仟元折算壹日。
    事  實
一、甲○○曾於民國94年間，因違反毒品危害防制條例案件，經
    法院判處有期徒刑7 月確定，並於96年1 月27日執行完畢，
    仍不知悔改，於96年10月12日9 時10分許，駕駛其所有車號
    YE－8257號自用小客車，至屏東縣潮州鎮○○路601 號謝敏
    榮經營之愛之船汽車旅館105 號房投宿，竟意圖為自己不法
    之所有，將該房間內之冰箱及電熱水器各1 台搬至其自用小
    客車上而竊取之，得手後，於同日12時53分許退房並駕駛前
    開自用小客車離去。嗣服務人員於甲○○退房後整理房間時
    ，發現冰箱及電熱水器失竊，始報警查獲上情。
二、案經屏東縣警察局內埔分局移送臺灣屏東地方法院檢察署檢
    察官偵查起訴。
    理  由
一、訊據被告甲○○矢口否認有何竊盜犯行，辯稱：我沒有竊盜
    犯行，我在大門口停車退房付帳，如果我有竊盜電冰箱、熱
    水器，他們應該會發現，我父親因為怕我麻煩才去跟對方和
    解，且我在台北上班，為這件事情來來回回浪費時間、車錢
    ，才會和解云云。經查：
  (一)被告於上開時地，駕駛自用小客車，至愛之船汽車旅館105
    號房投宿，被告退房並駕車離去後，服務人員整理房間時，
    發現冰箱及電熱水器失竊等情，業據證人即愛之船汽車旅館
    主任謝敏榮於警詢及原審、證人即愛之船汽車旅館櫃臺小姐
    林玉嬌於原審指證綦詳，復有自用小客車車籍資料、愛之船
    汽車汽車旅館當班櫃檯預收款、退房收款明細表各1 紙、上
    開房間外觀照片2 幀、被告所有自小客車照片4 幀及現場失
    竊照片3 幀、和解書1 份等附卷可稽。
  (二)被告雖以前揭情詞置辯，惟上開失竊之冰箱及電熱水器體積
    非巨，可放置在自用小客車後車廂內，又被告辦理退房後不
    久，服務人員旋即前往整理房間而發現上開物品失竊，被告
    辦理退房時，櫃臺小姐並未檢查被告之車輛等事實，已經證
    人謝敏榮、林玉嬌分別於警詢、原審陳述甚明。參以上開電
    熱水器係安裝在牆壁上，須經拆除始能取走等情，業經證人
    謝敏榮於警詢中證述明確，並有現場照片可憑，準此，拆除
    並竊取該電熱水器自需相當時間始能完成；而被告退房後，
    未幾，服務人員即前往整理房間，業如前述，衡諸常情，其
    他房間之房客應無可能在極短之時間內，進入被告投宿之房
    間竊取電熱水器及冰箱之理。再者，被告茍無竊取上開物品
    ，則其在自由意識未受壓迫之情形下，何需由其父代為與愛
    之船汽車旅館達成和解。被告所辯，核屬飾卸之詞，不足採
    信。
  (三)綜上所述，本件事證明確，被告犯行洵堪認定。
二、核被告所為，係犯刑法第320 條第1 項之竊盜罪。查被告曾
    於民國94年間，因違反毒品危害防制條例案件，經法院判處
    有期徒刑7 月確定，並於96年1 月27日執行完畢，有臺灣高
    等法院被告前案紀錄表可佐，被告於前案有期徒刑執行完畢
    後，5 年以內故意再犯本件有期徒刑以上之罪，為累犯，應
    依法加重其刑。
三、被告犯罪事證明確，原審法院未查，遽為無罪之諭知，自有
    未當。檢察官上訴意旨執此指摘原判決不當，為有理由，應
    由本院撤銷原判決，另為有罪之諭知。爰審酌被告利用投宿
    旅館之機會竊取旅館內之設備，影響一般商業交易之安全，
    破壞人與人間之信賴關係，犯後否認犯行，態度欠佳，惟念
    其已與被害人達成和解，所竊財物價值非鉅，犯罪情節尚非
    重大等一切情狀，量處如主文第二項所示之刑，並諭知易科
    罰金之折算標準，以資警惕。
據上論結，應依刑事訴訟法第369 條第1 項前段、第364 條、第
299 條第1 項前段，刑法第320 條第1 項、第41條第1 項、第47
條第1 項，判決如主文。
本案經檢察官孫小玲到庭執行職務。
中    華    民    國    97    年    11    月    14    日
                  刑事第九庭    審判長法  官  莊秋桃
                                      法  官  裕斗
                                      法  官  范惠瑩
以上正本證明與原本無異。
不得上訴。
中    華    民    國    97    年    11    月    14    日
                                      書記官  吳華榮
附錄本件判決論罪科刑法條：
中華民國刑法第320 條第1 項（普通竊盜罪）
意圖為自己或第三人不法之所有，而竊取他人之動產者，為竊盜
罪，處5 年以下有期徒刑、拘役或5 百元以下罰金。


司法院資訊處製作；財團法人民間司法改革基金會備份。
